臺灣板橋地方法院交通事件裁定　　　　 94年度交聲字第812號
原處分機關　交通部公路總局臺北區監理所
異　議　人　甲○○
即受處分人
上列受處分人因違反道路交通管理處罰條例案件，對於交通部公
路總局臺北區監理所民國94年 5月11日所為之處分（原處分案號
：北監營字第裁40－A00000000 號），聲明異議，本院裁定如下
：
    主  文
異議駁回。
    理  由
一、按紅實線設於路側，用以禁止臨時停車，道路交通標誌標線
    號誌設置規則第149 條第1項第1款第（五）目定有明文；次
    按汽車駕駛人在禁止臨時停車處所停車者，處新臺幣（下同
    ）600 元以上1,200 元以下罰鍰，道路交通管理處罰條例第
    56條第1 項第1 款亦定有明文。再按「汽車駕駛人之行為有
    左列情形之一，當場不能或不宜攔截製單舉發者，得對汽車
    所有人逕行舉發處罰：‧‧‧三違規停車而駕駛人不在場。
    」，道路交通管理處罰條例第7 條之2 第1 項第3 款亦有明
    文足據。
二、異議意旨略以：異議人即受處分人甲○○於民國（下同）94
    年3 月9 日下午3 時5 分許，將其車輛停放在臺北市○○○
    路的加油站旁空地，異議人當時是因尿急去上廁所，不到5
    分鐘，就被夾了一張違規停車逕行舉發單，但違規停車逕行
    舉發單有經過塗改，罰單和照片是後來寄給渠的。而舉發照
    片上顯示其他的車輛，沒有駕駛人也沒有被開紅單。異議人
    雖在紅線停車，但警察的上級長官有提到過可以讓計程車駕
    駛人臨時停車，爰為此聲明異議，請求撤銷原處分云云。
三、經查：
（一）、異議人即受處分人甲○○於94年3 月9 日下午3 時10分
        許，將其所有車牌號碼3N─546 號營業用小客車，停放
        於臺北市○○○路31號之禁止臨時停車處所之違規行為
        ，經警拍照後，逕行掣單舉發等情，有臺北縣政府警察
        局94年3 月18日北市警交大字第A00000000 號舉發違反
        道路交通管理事件通知單影本及採證照片各1 件在卷可
        稽，並經舉發機關即臺北市政府警察局松山分局復查無
        誤，有該局94年5 月4 日北市警松交字第09431270700
        號書函影本1 紙附卷足參。又舉發時異議人不在場，則
        原舉發機關依道路交通管理處罰條例第7 條之2 第1項
        第3 款之規定逕行舉發，亦合於法定程序。且異議人停
        放車輛之處確有劃設紅線，屬禁止臨時停車之處所，有
        採證照片1 幀可佐。且異議人對於其所駕駛上開營業用
        小客車於上述時、地停車之客觀事實亦不爭執，足證異
        議人所有之營業用小客車停放之地點確係禁止臨時停車
        處所，是異議人雖以前揭情詞置辯，無從解免其責。
        本件事證明確，異議人之違規行為，洵堪認定。
（二）、異議人雖以前揭其他車輛為何未遭舉發，認警察執法不
        公等情詞置辯，然行政機關為行政行為，非有正當理由
        ，不得為差別待遇，固為行政程序法第五條所揭示之平
        等原則，亦為行政法上重要之一般法律原則，惟主張平
        等原則之基礎事實應為合法，即處分相對人不得要求行
        政機關為不法行政行為之平等，縱然該處有其他違規停
        車情事而未為警員所舉發，亦非為異議分人可得據以免
        責之事由。況該處未被舉發之其他車輛是否違規停車，
        並不影響異議人有上開違規行為之認定，則異議人主張
        警察執法不公，不足據以反論異議人未違規停車。
四、綜上所述，異議人確有於前開時間在禁止臨時停車處所違規
    停車之行為，原處分機關援引首揭法條裁處異議人罰鍰900
    元，核無違誤，本件異議為無理由，應予駁回。
五、據上論斷，應依道路交通案件處理辦法第19條，裁定如主文
    。
中　　華　　民　　國　　94　　年　　6 　　月　　24　　日
                      交通法庭  法　官  高玉舜
以上正本證明與原本無異
如不服本裁定應於送達後5日內向本院提出抗告狀
                                書記官　田世杰
中　　華　　民　　國　　94　　年　　6 　　月　　24　　日
